【裁判字號】    95,易,2124
【裁判日期】    951228
【裁判案由】    竊盜
【裁判全文】
臺灣高雄地方法院刑事判決              95年度易字第2124號
公  訴  人  臺灣高雄地方法院檢察署檢察官
被      告  乙○○
上列被告因竊盜案件，經檢察官提起公訴（95年度偵字第26546
號），嗣因被告就被訴事實為有罪陳述，本院經聽取當事人意見
後，改依簡式審判程序進行，判決如下：
    主  文
乙○○犯共同攜帶兇器竊盜罪共貳罪（即附表編號2 、3 所示之
罪），各處有期徒刑陸月，扣案T 型扳手壹支、螺絲起子壹支及
黑色手套壹雙均沒收之。又犯攜帶兇器竊盜罪共貳罪（即附表編
號1 、4 所示之罪），各處有期徒刑陸月，扣案T 型扳手壹支、
螺絲起子壹支及黑色手套壹雙均沒收之。應執行有期徒刑拾月，
扣案T 型扳手壹支、螺絲起子壹支及黑色手套壹雙均沒收之
    事  實
一、乙○○意圖為自己不法之所有，於民國95年10月8 日凌晨1
    時許，假藉兜風之名義，搭乘友人袁靖杰（由臺灣高雄地方
    法院檢察署檢察官另案偵辦中）所騎乘之機車，沿途搜尋欲
    下手行竊之小客車，迨至附表編號1 所示之時間、地點後，
    即以編號1 所示之犯罪方法，竊得謝雪芬所有之自小客車，
    待友人袁靖杰知悉上情後，2 人遂共同基於意圖為自己不法
    所有之竊盜犯意聯絡，分別於附表編號2 、3 所示時間、地
    點，以附表編號2 、3 所示工具、方式，共同竊得附表所示
    丙○○、甲○○等人之自小客車，後乙○○復單獨於附表編
    號4 所示時間、地點，竊得不詳成年人所有之汽車音響。嗣
    於95年10月9 日早上8 時30分許，乙○○因駕駛所竊得如附
    表編號2 所示之贓車，在高雄市○○區○○街48巷口與胡惠
    靜所駕駛之車號ZT-6261 號自小客車擦撞後逃逸，為警在高
    雄市○○區○○路146 號前查獲，並扣得螺絲起子1 支、黑
    色手套1 雙、汽車音響、T 型板手1 支、YJ-6739 號自小客
    車、YD-8707 號自小客車、YI-0749 號自小客車。
二、案經高雄市政府警察局三民第二分局報告臺灣高雄地方法院
    檢察署檢察官偵查起訴。
    理  由
一、本件被告乙○○所犯為死刑、無期徒刑、最輕本刑為3 年以
    上有期徒刑以外之罪，其於準備程序進行中，就被訴事實為
    有罪之陳述，經告知簡式審判程序之旨，並聽取當事人之意
    見後，本院合議庭裁定由受命法官獨任進行簡式審判程序，
    合先敘明。
二、上揭犯罪事實，業據被告於本院審理中坦承不諱，核與證人
    即告訴人丁○○、甲○○、丙○○警、偵訊之證述相符（見
    警卷第8 至15頁），復有贓物認領保管單2 紙、認領保管收
    據1 紙附卷可稽（見警卷第37至39頁），並有T 型扳手及螺
    絲起子各1 支扣案，足認被告自白與事實相符，本件事證明
    確，被告如附表編號1 至4 所示之竊盜犯行，俱堪認定。
三、查本件扣案T 型扳手及螺絲起子，既能將小客車車門撬開，
    顯見該等器械質地堅硬，若持以行兇，客觀上均足以對人生
    命、身體、安全構成危險性，均屬兇器無訛。核被告乙○○
    如附表所示之4 次犯行，均係犯刑法第321 條第1 項第3 款
    之攜帶兇器竊盜罪。其就附表編號2 、3 之竊盜犯行，與袁
    靖杰有犯意聯絡及行為分擔，應論以共同正犯。又其所犯如
    附表所示4 次竊盜犯行，犯意各別，行為互殊，應分論併罰
    之。公訴意旨認被告前開4 次竊盜犯行，時間、場所均極為
    接近，顯係一個行為之持續動作，為接續犯。然查，被告所
    犯如附表所示之竊盜案，每件間隔時間至少2 小時，且係在
    不同地點犯之，在時間、地點差距之綜合判斷上，應得以分
    離各別評價，應予分論併罰，附此敘明。爰審酌被告正值青
    壯之年，不思以正當方法取得財物，竟貪圖私慾，以T 型扳
    手及螺絲起子破壞車門之方式，竊取他人自小客車，對他人
    財產權之侵害非輕，惟念及其並無前科，有臺灣高等法院被
    告前案紀錄表1 份在卷可參（見本院卷第5 至6 頁），犯罪
    後坦承犯行，態度良好等一切情狀，分別量處如主文所示之
    刑，並定應執行刑，以資儆懲。又扣案T 型扳手、螺絲起子
    各1 支，為被告所有，供撬開車門、竊取小客車所用之物；
    另黑色手套1 雙，則為被告所有，為避免指紋遺留於小客車
    上，行竊時所穿戴之物，均為被告所有供犯罪所用之物，應
    依刑法第38條第1 項第2 款之規定沒收之。
四、另高雄市政府警察局三民第二分局95年11月30日高市警32分
    偵字第0950034498號函所載被告另竊取吳坤杰、劉麗寰、鍾
    志遠、王龍欣、鄭圳宏等人財物之犯罪事實，均係在95年8
    月間所犯，與本件竊盜犯行間隔已逾1 個月以上，難認有接
    續犯之實質上一罪關係，已如前述，應退回由公訴人另為適
    法之處理。
據上論斷，應依刑事訴訟法第273 條之1 第1 項、第284 條、第
299 條第1 項前段，刑法第28條、第321 條第1 項第3 款、第51
條第5款，判決如主文。
中    華    民    國    95    年    12    月    28    日
                  刑事第六庭    法  官    王  琁
上正本證明與原本無異
如不服本判決，應於判決送達後10日內，向本院提出上訴狀。
中    華    民    國    95    年    12    月    28    日
                                書記官    黃國忠
附錄本案判決論罪科刑法條：
中華民國刑法第321條
（加重竊盜罪）
犯竊盜罪而有左列情形之一者，處 6 月以上、 5 年以下有期徒
刑：
一  於夜間侵入住宅或有人居住之建築物、船艦或隱匿其內而犯
之者。
二  毀越門扇、牆垣或其他安全設備而犯之者。
三  攜帶兇器而犯之者。
四  結夥三人以上而犯之者。
五  乘火災、水災或其他災害之際而犯之者。
六  在車站或埠頭而犯之者。
前項之未遂犯罰之。
附表：
┌──┬──────┬──────┬──────────┐
│編號│   時  間   │   地  點   │    犯 罪 方 法     │
├──┼──────┼──────┼──────────┤
│1.  │95年10月8 日│高雄縣澄清湖│由不知情之袁靖杰騎車│
│    │凌晨1時許   │附近某處    │附載乙○○，待乙○○│
│    │            │            │尋得目標後，由乙○○│
│    │            │            │單獨下車，手戴黑色手│
│    │            │            │套，以T 字扳手及螺絲│
│    │            │            │起子撬開車門竊得YD-8│
│    │            │            │707 號自小客車，待竊│
│    │            │            │得後袁靖杰始知上情。│
├──┼──────┼──────┼──────────┤
│2.  │95年10月8 日│高雄縣鳥松鄉│乙○○與袁靖杰基於竊│
│    │凌晨3時許   │大華村大昌路│盜之共同犯意聯絡，由│
│    │            │307巷口     │袁靖杰騎乘機車附載林│
│    │            │            │紹勳搜尋下手目標，待│
│    │            │            │尋得後，由乙○○手戴│
│    │            │            │黑色手套，以T 字型扳│
│    │            │            │手及螺絲起子撬開車門│
│    │            │            │竊得YJ-6739 號自小客│
│    │            │            │車，由袁靖杰在一旁把│
│    │            │            │風。                │
├──┼──────┼──────┼──────────┤
│3.  │95年10月8 日│高雄市○○路│乙○○與袁靖杰基於竊│
│    │凌晨4時許   │陽明派出所附│盜之共同犯意聯絡，由│
│    │            │近某處      │袁靖杰騎乘機車附載林│
│    │            │            │紹勳搜尋下手目標，待│
│    │            │            │尋得後，由乙○○手戴│
│    │            │            │黑色手套，以T 字型扳│
│    │            │            │手及螺絲起子撬開車門│
│    │            │            │竊得YI-0749 （起訴書│
│    │            │            │誤載為YI-1749） 小客│
│    │            │            │車，由袁靖杰在一旁把│
│    │            │            │風。                │
├──┼──────┼──────┼──────────┤
│4.  │95年10月9 日│高雄市三民區│由乙○○單獨手戴黑色│
│    │上午6時     │昌欲街96號  │手套，持螺絲起子與T │
│    │            │            │型扳手撬開不詳車牌號│
│    │            │            │碼小客車之車門，竊取│
│    │            │            │該小客車後，將車內CD│
│    │            │            │音響拆下，小客車則棄│
│    │            │            │置路旁。            │
└──┴──────┴──────┴──────────┘


司法院資訊處製作；財團法人民間司法改革基金會備份。
